# 求教

提问人：yahmm 时间：2018-03-08 20:47:45
上市公司购买控股股东控制的其他公司股权从而形成同一控制下企业合并，购买价款超过被合并方账面价值的部分冲减资本公积(或留存收益)。问题是：期末发现被合并方有减值迹像，控股股东在合并时做出了业绩承诺，年末确实业绩没达标， 控股股东给予的补偿按权益性交易计入了资本公积，那么母公司对长投怎样计提减值并如何处理，那么计提的减值是继续减少资本公积(因为购买价款超过合并方账面价值部分已经冲减了资本公积)？还是做为资产减值损失计入当期损益？

回答人：chenyiwei
长期股权投资减值是合并日后新出现的情况，因此其减值损失应计入损益。收到母公司的减值补偿款时计入资本公积。